【裁判字號】    99,消債更,141
【裁判日期】    991207
【裁判案由】    更生事件
【裁判全文】
臺灣士林地方法院民事裁定           99年度消債更字第141號
債  務  人  王慧誠
上列債務人聲請更生事件，本院裁定如下：
    主  文
債務人應於本裁定送達後十五日內，補提如附表所示文件及資料
到院。
    理  由
一、按債務人與金融機構協商成立者，不得聲請更生或清算，但
    因不可歸責於己之事由，致履行顯有重大困難者，不在此限
    。本條例施行前，債務人依金融主管機關協調成立之中華民
    國銀行公會會員辦理消費金融案件無擔保債務協商機制與金
    融機構成立之協商，準用前項之規定，消費者債務清理條例
    第151 條第5 項、第6 項分別定有明文。又債務人聲請更生
    時，所提出之財產及收入狀況說明書，應表明下列事項，並
    提出證明文件：一、財產目錄，並其性質及所在地。二、最
    近五年是否從事營業活動及平均每月營業額。三、收入及必
    要支出之數額、原因及種類。四、依法應受債務人扶養之人
    ，此觀諸消費者債務清理條例第43條第6 項規定自明。次按
    ，債務人聲請更生或清算不合程式或不備其他要件者，法院
    應以裁定駁回之，但其情形可以補正者，法院應定期間先命
    補正，同條例第8 條定有明文。且更生之聲請有拒絕提出關
    係文件或為財產變動狀況之報告者，應駁回之，參諸同條例
    第46條第3 款規定自明。
二、查本件債務人具狀聲請更生，漏未提出如附表所示文件及資
    料到院。爰定期命補正，如逾期未補正，則駁回其聲請。
中    華    民    國    99    年    12    月    7     日
                  民事第二庭  法      官  馬傲霜
上為正本係照原本作成。
本件不得抗告。
中    華    民    國    99    年    12    月    8     日
                              書  記  官  高玉潔
附表：
1、全戶最新戶籍謄本（記事勿省略）。
2、財團法人金融徵信中心當事人綜合信用報告（報表編號：PLR
   1 ）。
3、中華民國銀行公會會員辦理消費金融案件無擔保債務協商機
   制協議書及無擔保債務還款計畫書。
4、自民國97年11月起迄今郵局存摺封面及內頁影本（應補登存
   摺至本裁定送達日）。
5、債務人投資保證責任嘉義市第三信用合作社新臺幣（下同）2
   000 元之相關文件，得否換價以清償債務。
6、債務人主張係文大影視股份有限公司之人頭股東，實際並無
   出資20萬元，惟並未提出任何證據以實其說。債務人應提出
   由文大影視股份有限公司出具之切結書或相關文書，證明債
   務人確為人頭而未實際出資之事實。
7、債務人應提出以債務人為要保人之保險契約書（含人壽保單
   及儲蓄性、投資性保單），投保內容，是否辦理保單質借及
   金額，並陳報現有解約金或保單價值準備金之金額。
8、按時間順序，按月列表說明自97年11月起迄今，所有工作內
   容、來源（即僱主）、實際收入金額，並提出薪資單影本及
   薪資轉帳存摺內頁影本（二者皆須提出）。縱未能提出薪資
   證明文件，仍應按月記載大約收入金額。並說明除每月應領
   薪資外，是否尚領有年終及三節獎金、津貼、補助及金額。
9、提出最新勞保被保險人投保資料表及其他相關證明文件，並
   說明是否領取資遣費、勞保失業給付及金額。
10、債務人應說明購買宜蘭市○○路2 巷8 弄8 號房地之時間，
    原因，資金來源，實際使用者，如何分擔房貸費用。該筆房
    地遭拍賣後，是否尚有債權不足受償之債權人及名稱。
11、租賃契約影本，並說明所租賃房屋坪數，所有居住成員，如
    何分擔租金及相關居住費用，並提出所有居住成員收入證明
    ，及最近1 年全年水、電、瓦斯、市內電話費繳費明細（向
    繳費單位申請）。
12、債務人主張於96年底任職之公司財務狀況不佳，97年8 月至
    98年6 月均未領薪。惟債務人未領薪資期間長達11月，竟仍
    繼續任職，未另尋工作以履行協商方案，顯與常理相悖，難
    認全然屬實。債務人應說明於未領薪資長達11月期間仍繼續
    任職，不另覓工作之原因，
13、債務人居住於臺北縣淡水鎮，依行政院主計處公布99年度臺
    北縣每人每月最低生活費為1 萬0792元（包含食衣住行育樂
    醫療雜支等）。又應受扶養人之扶養費依財政部公告98年扶
    養免稅額計算，平均每月為6833元。惟債務人未分別列計個
    人生活費、家庭共同必要生活費用。債務人應提出適當單據
    ，分別詳列每月債務人個人必要生活費用，家庭共同必要生
    活費用，及若有應受扶養人，其扶養費之明細、各細項金額
    及其必要性，不得以概括項目及概括金額代之。若未實際支
    出，不得列入，關於債務人個人必要生活費用亦不得與應受
    扶養人合併列計。

司法院資訊處製作；財團法人民間司法改革基金會備份。
